# 陈版，关于套期保值

提问人：super 小兔妈咪 时间：2014-12-17 17:01:59
陈版，您好，我单位想做一些套期保值，因为数量不多，想简单按交易性金融资产核算，比如说准备 2015 年 1 月平仓，那么 2014 年12 月 31 日的浮盈浮亏，我是不是也得入账，计入公允价值变动损益还是投资收益
该贴已经同步到 super小兔妈咪的微博

回答人：chenyiwei
期末应当将尚未平仓的期货头寸的公允价值确认为以公允价值计量且其变动计入当期损益的金融资产或金融负债，不能因为平仓日期距离资产负债表日较近就不确认。

提问人：彭怀文 时间：2014-12-17 19:21:48
陈老师，好像“被指定且为有效套期工具的衍生工具"不能划分为交易性金融资产。

回答人：chenyiwei
这个案例中会计主体不打算使用套期会计方法，所以仍可以分类为以公允价值计量且其变动计入当期损益的金融资产。